【裁判字號】    89,易,2505
【裁判日期】    891229
【裁判案由】    違反著作權法
【裁判全文】
臺灣臺北地方法院刑事判決              八十九年度易字第二五五號
    公  訴  人  臺灣臺北地方法院檢察署檢察官
    被      告  甲○○
右列被告因違反著作權法案件，經檢察官聲請簡易處刑（八十八年度偵字第二六五四
八號），由本院改依通常程序審理，本院判決如左：
    主      文
甲○○連續明知為侵害著作權之物，以意圖散布而陳列之方法，侵害他人之著作權，
處拘役伍拾日，如易科罰金以參佰元折算壹日。
扣案之盜版ＶＣＤ壹片沒收。
    事      實
一、甲○○係設於台北市○○街三十一號「電德電器有限公司」之負責人，明知其於
    八十八年七月間，向一真實姓名不詳之陳姓男子所購進之現代伴唱機一部所附之
    ＶＣＤ一片，內含擅自重製乙○○唱片有限公司享有著作權之「雲中月」、「心
    內話」、「來去台東」等歌曲，竟意圖散布，於購入後，旋基於概括之犯意，連
    續陳列在上開電器公司內，欲販售予不特定人。嗣於八十八年十二月六日十六時
    三十分許，經警搜索查獲，並扣得其所有之上開盜版ＶＣＤ一片。
二、案經被害人乙○○唱片有限公司訴由台北市政府警察局移送台灣台北地方法院檢
    察署檢察官偵查起訴。
    理      由
一、訊據被告甲○○固不否認向陳姓男子購入該伴唱機所附之盜版ＶＣＤ之事實，但
    矢口否認有侵害他人著作權之行為，辯稱：購入該伴唱機原係供自己使用，後來
    告訴人乙○○唱片有限公司派人來店表示要買該伴唱機，伊才臨時決定出賣等語
    。經查，右開事實，業據告訴人指訴甚詳，並陳稱被告曾向市調人員表示出售該
    伴唱機及所附之盜版ＶＣＤ，又依現場照片所示，「電德電器有限公司」空間狹
    窄，該伴唱機所擺放之位置雖位於店內後方，且位於辦公桌旁，但依其狹窄之陳
    設空間，顯非供被告自己或熟客娛樂之用，而係陳列販賣，所辯無非卸責之詞，
    不足採信；此外，復有著作財產權專屬授權證明書、音樂著作權授權合約書、音
    樂著作讓與契約書附卷為憑。事證明確，其犯行堪以認定。
二、被告違反著作權法第八十七條第二款之規定，以意圖散布而陳列之方法侵害他人
    之著作權，所為係犯著作權法第九十三條第三款之罪。其先後多次之陳列行為，
    時間緊接，觸犯構成要件相同之罪名，顯係基於概括之犯意反覆為之，為連續犯
    ，應以一罪論，並加重其刑。爰審酌其品行尚佳，犯罪之動機、目的無非意圖牟
    利，所用之手段，所生侵害他人智慧財產權之危害程度，暨犯罪後之態度等一切
    情狀，茲量處如主文所示之刑，並諭知易科罰金之折算標準。扣案之盜版ＶＣＤ
    一片，係供犯罪所用之物，且屬被告所有，此經其供陳在卷，併予宣告沒收。至
    扣案之伴唱機一部，因與扣案之盜版ＶＣＤ一片，並非不可分離使用，即該伴唱
    機並非專供該盜版ＶＣＤ使用，另扣案之歌曲目錄一本，並非侵害著作權之物，
    且與扣案之盜版ＶＣＤ之陳列販賣並無直接必要之關聯，顯均非專供犯罪所用之
    物，自毋庸為沒收之諭知，附此敘明。
據上論斷，應依刑事訴訟法第二百九十九條第一項前段、第四百五十二條，著作權法
第九十三條第三款，刑法第十一條前段、第五十六條、第四十一條、第三十八條第二
款，罰金罰鍰提高標準條例第二條，判決如主文。
本案經檢察官高怡修到庭執行職務
中    華    民    國      八十九      年      十二     月     二十九    日
                                      臺灣臺北地方法院智慧財產法庭
                                          法  官  侯水深
右正本證明與原本無異。
如不服本判決，應於判決送達後十日內，向本院提出上訴狀。
                                          書記官  陳彥蕖
中    華    民    國      八十九      年      十二     月     二十九    日
著作權法第八十七條：
有下列情形之一者，除本法另有規定外，視為侵害著作權或製版權：
二、明知為侵害著作權或製版權之物而散布或意圖散布而陳列或持有或意圖營利而交
    付者。
著作權法第九十三條：
有下列情形之一者，處二年以下有期徒刑，得併科新臺幣十萬元以下罰金：
三、以第八十七條各款方法之一侵害他人之著作權者。


司法院資訊處製作；財團法人民間司法改革基金會備份。
